【裁判字號】    97,訴,233
【裁判日期】    981120
【裁判案由】    債務不履行損害賠償等
【裁判全文】
臺灣花蓮地方法院民事判決               97年度訴字第233號
原      告  甲○○
                        號
被      告  乙○○
上列當事人間債務不履行損害賠償等事件，本院於98年11月3日
言詞辯論終結，判決如下：
    主  文
被告應給付原告新台幣參仟壹佰捌拾伍元，及自民國97年8月19
日起至清償日止，按年息5%計算之利息。
被告應給付原告新台幣參拾肆萬壹仟元。
原告其餘之訴駁回。
訴訟費用由被告負擔三分之一，餘由原告負擔。
本判決原告勝訴部分得假執行。
原告其餘假執行之聲請駁回。
    事實及理由
一、原告起訴主張：(一)於95年11月6日向被告購買座落花蓮縣吉
    安鄉○○段322-11號（以下簡稱：系爭土地），及其上建物
    門牌號碼花蓮縣吉安鄉○○○街356-2號房屋（以下簡稱：
    系爭房屋）。雙方約定系爭土地面積35坪，系爭房屋面積81
    坪。然實際被告交付之系爭土地面積僅34.1825坪（113平方
    公尺），系爭房屋僅78.29坪（223.98平方公尺），以一坪
    新台幣（下同）5萬元之差價，被告應返還原告200,900元及
    利息。(二)依不動產買賣契約書第5條第7款約定，稅捐由被告
    負擔至移交日止，故由原告代繳之稅捐3,185元及利息，應
    由被告返還。(三)被告交付予原告之系爭房屋水電及土木工程
    部分均有嚴重瑕疵，例如：牆壁漏水、破損、配管配電偷工
    減料，違反裝置規則等等（詳如卷內第53-57頁），經原告
    多次請求被告改善，被告均置之不理，請求被告賠償因瑕
    疵所生之損害102萬元。並聲明：(一)被告應給付原告200,900
    元，及自起訴狀繕本送達被告翌日起至清償日止，按年息5%
    計算之利息。(二)被告應給付原告3,185元，及自起訴狀繕本
    送達被告翌日起至清償日止，按年息5%計算之利息。(三)被告
    應賠償原告102萬元。(四)願供擔保請准宣告假執行。(五)訴訟
    費用由被告負擔。
二、被告則以：(一)依雙方簽訂之不動產買賣契約書上之記載，系
    爭土地面積113平方公尺，系爭房屋面積223.98平方公尺，
    陽台面積34.86平方公尺。雙方既已簽訂不動產買賣契約書
    上，即應受此契約拘束，被告已依約定之土地面積將系爭土
    地交付予原告，並無土地面積減少之情形。(二)稅捐由原告繳
    納部分，被告願意返還。(三)依不動產買賣契約第12條特約事
    項約定，「現況交屋」、「賣方承諾保固一年」，但不含天
    災地變造成之屋損，亦不含人為破壞。換言之，天災地變所
    造成之屋損及人為造成之破壞可不必保固一年，亦即該部分
    損害由原告（即買方）自行修復，另依買賣契約第12條（特
    約事項）3「賣方同意將牆壁污損之地方補修油漆」，可見
    被告對系爭房屋交屋時之現況知之甚詳，才會指出瑕疵所在
    ，茲原告於交屋時，對系爭房屋並未指出有其他瑕疵存在，
    即表示受領時並無其他瑕疵存在，故原告所指之瑕疵於交屋
    時並不存在，竟於交屋進住近2年後，始主張有其他瑕疵存
    在，顯不足採信。並聲明：(一)原告之訴及假執行之聲請均駁
    回。(二)訴訟費用由原告負擔。
三、兩造不爭執之要點：原告向被告購買系爭房地。兩造爭執之
    要點：(一)原告向被告購買之系爭房地，坪數有無減少？(二)系
    爭房屋，於交屋時有無瑕疵存在？
四、依不動產買賣契約書第5條第7款約定，稅捐由被告負擔至移
    交日止。原告主張代繳之稅捐為3,185元，亦經被告認諾（
    本院卷第42頁），原告該部分之主張為有理由，應予准許。
五、依兩造簽訂之不動產買賣契約書上之記載（本院卷第48頁）
    ，系爭土地面積113平方公尺（34.1825坪），系爭房屋面積
    223.98平方公尺（78.29坪），陽台面積34.86平方公尺，原
    告並未舉證證明，被告應交付之系爭土地面積為35坪，系爭
    房屋面積為81坪，所為前開主張，並不足以採信，應予駁回
    。
六、系爭房屋於交屋時有無存在瑕疵？經本院闡明原告列舉所主
    張之水電及土木工程部分之瑕疵，原告表明系爭房屋有例如
    ：牆壁漏水、破損、配管配電偷工減料，違反裝置規則等等
    （詳如卷內第53-57頁）之瑕疵，經本院徵詢兩造同意，將
    原告主張水電及土木工程部分之瑕疵，分別送請台灣區電氣
    工程工業同業公會及花蓮縣土木包工商業同業公會鑑定，經
    鑑定人依一般建築房屋合理之標準鑑定，水電部分經鑑定結
    果，被告已改善原告所指稱之瑕疵（本院卷第92-93頁），
    土木工程部分經鑑定結果，修復費用合計為341,000元（本
    院卷第95- 99頁），原告雖不同意鑑定結果，但所述理由，
    並未具體指摘鑑定報告有何違誤之處，自不足採信。被告雖
    抗辯，依「現況交屋」原告受領未提出牆壁污損以外之瑕疵
    ，即表示交屋時並無瑕疵，自不得於嗣後再主張其他瑕疵。
    惟上開瑕疵既經專業之鑑定人，依一般建屋應具備之標準為
    鑑定，即顯見系爭房屋確有瑕疵存在，而原告僅為一般消費
    者，自難期以受領時未保留瑕疵即認為無瑕疵，且無證據證
    上述瑕疵係天災地變或人為造成之屋損，是被告上開辯解，
    亦不足採信。從而，原告請求被告賠償341,000元範圍內為
    有理由，應予准許，逾此範圍部分為無理由，應予駁回。
七、綜上所述，原告請求被告給付代繳之稅款3,185元，及自起
    訴狀繕本送達被告翌日（即卷內未附送達起訴狀之回證，爰
    以第一次言詞辯論期日，即97年8月19日為利息起算日）起
    至清償日止，按年息5%計算之利息。暨賠償原告因瑕疵所受
    之損害341,000元為有理由，應予准許。逾此範圍部分之請
    求為無理由，應予駁回。
八、原告陳明願供擔保，請准宣告假執行，就原告勝訴部分，係
    所命給付金額未逾50萬元之判決，依民事訴訟法第389條第1
    項第5款之規定，應依職權宣告假執行，原告聲請供擔保宣
    告假執行，核無必要，至原告敗訴部分，其假執行之聲請因
    訴之駁回而失所依附，應併予駁回之。
九、訴訟費用負擔之依據：民事訴訟法第79條。
中    華    民    國    98    年    11    月    20    日
                        臺灣花蓮地方法院民事庭
                            法    官
以上正本係照原本作成
如對本判決上訴，須於判決送達後20日內向本院提出上訴狀
中    華    民    國    98    年    11    月    20    日
                            法院書記官


司法院資訊處製作；財團法人民間司法改革基金會備份。
